Inventaris van het archief van het Ministerie van Onderwijs, Kunsten en Wetenschappen: Afdeling Lager Onderwijs; Hoofdafdeling Lager Onderwijs; Directie Kleuter- en Basisonderwijs, (1880) 1935-1975
Nationaal Archief, Den Haag
In november 1964 ging het gedeelte van het archief van vóór 1940 ter inventarisatie naar het pand Korte Voorhout 9, waarnaar later in verband met ruimtegebrek ook recenter archief werd overgebracht. Op 5 juni 1968 brak brand uit in de kelder van dit gebouw waardoor zes meter archief van de afdeling Lager Onderwijs verloren ging en enkele meters zwaar werden beschadigd. Vervolgens werd het archief overgebracht naar het pand Lamgroen om via het Transitorium in een gebouw aan de Thorbeckelaan te belanden, waar destijds de afdeling Inventarisatie was gehuisvest. In juli 1984 vond de verhuizing van alle archieven plaats naar het nieuwe gebouw van het Ministerie van Onderwijs en Wetenschappen in Zoetermeer.
Tot 1952 was het archief geordend volgens een rubriekenstelsel; vanaf 1952 werd hiernaast een decimaal geclassificeerd dossierstelsel gehanteerd en de archiefcode van de Vereniging van Nederlandse Gemeenten gebruikt.
De verwerving van het archief
Overbrenging van een overheidsarchief
Inhoud en structuur van het archief
01.01.01; 2.14
Selectie en vernietiging
Vóór de bewerking was reeds uit het archief vernietigd. Onbekend is het aantal vernietigde meters en wanneer de vernietiging heeft plaatsgevonden. Bij de selectie is gebruik gemaakt van de geldende vernietigingslijsten, terwijl voor andere categorieën machtigingen werden afgegeven volgens artikel 3 lid 4 van het Archiefbesluit 1968.
Volgens afspraak met de Tweede Afdeling van het Algemeen Rijksarchief zijn stukken die informatie bevatten over oprichting en/of opheffing van scholen van vernietiging uitgesloten.
Ordening van het archief
De begincesuur van het archief valt samen met de vorming van één afdeling Lager Onderwijs onder het Departement van Onderwijs, Kunsten en Wetenschappen op 1 januari 1935.
Aanwijzingen voor de gebruiker
Openbaarheidsbeperkingen
Deels openbaar, deels beperkt openbaar (B). Betreft inv.nrs. 122-125 en 812 (Stukken betreffende verlening, verlies en teruggave van de onderwijsbevoegdheid en uitspraken in beroep). [staat niet in akte, maar is op intern verzoek van Noor Schreuder dmv e-mail aan DJK dd. 19-04-2010 #GB#].
Materiële beperkingen
Aanvraaginstructie
Openbare archiefstukken kunnen online worden aangevraagd en gereserveerd. U kunt dit ook via de terminals in de studiezaal van het Nationaal Archief doen. Om te kunnen reserveren dient u de volgende stappen te volgen:
U maakt een profiel aan op www.gahetna.nl, en logt vervolgens in
Via de archiefinventaris (alleen de beschrijvingen met rode nummers) selecteert u het gewenste archiefstuk door op de knop 'Reserveren' te klikken
In het volgende scherm geeft u aan op welke dag u het archiefstuk wilt inzien
Indien u zich bevindt in de studiezaal en een tafelnummer heeft ontvangen kunt u dit nummer vermelden. Als u geen tafelnummer heeft kunt u tafelnummer 777 laten staan
Vervolgens bevestigt u uw reservering door deze te versturen.
Verwant materiaal
Beschikbaarheid van kopieën
Bijlagen
Overzicht van geraadpleegde bronnen
Aarts, dr. J.F.M. e.a. Onderwijs in Nederland. Groningen, 1985
Klein-Fresen, J.E. Literatuurrapport ten behoeve van de bewerking van het archief van de (hoofd)afdeling Lager Onderwijs en de directie Kleuter- en Basisonderwijs. Winschoten CAS, 1986
Schabbing, C.E. Research-rapport betreffende het archief van de afdeling Lager Onderwijs en de directie Kleuter- en Basisonderwijs van het Ministerie van Onderwijs en Wetenschappen. Winschoten CAS, 1986
Staatsalmanak voor het Koninkrijk der Nederlanden, 1935-1975
Staatsblad voor het Koninkrijk der Nederlanden, 1935-1975
Nederlandse Staatscourant, 1935-1975
Beschrijving van de series en archiefbestanddelen
- STUKKEN VAN ALGEMENE AARD, 1
  - CIRCULAIRES, 1.4
    - Circulaires, minuten en afschriften, 1947-1975; 1-4; 4 pakken
      - 1947-1958, 1
      - 1959-1963, 2
      - 1964-1968, 3
      - 1969-1975, 4
- STUKKEN BETREFFENDE BIJZONDERE ONDERWERPEN, 2
  - ORGANISATIE, 2.1
    - Nota van de chef Post- en Archiefzaken inzake de bestemming van archiefbescheiden, met bijlagen, (1957); 5; 1 omslag
    - Verslagen van besprekingen van de chef van de directie Kleuter- en Basisonderwijs met de staatssecretaris, 1957-1969; 6; 1 pak
    - Nota van de secretaris-generaal waarin mededeling dat stukken, waaraan financiële consequenties tot een bedrag van f 10.000,- zijn verbonden, niet meer de medeparaaf van de afdeling Financiële Controle behoeven, 1969; 7; 1 stuk
    - Verslagen van de chefsbesprekingen van de directie Kleuter- en Basisonderwijs, 1969-1975; 8; 1 pak
    - Stukken betreffende organisatie en taakafbakening binnen de directie Kleuter- en Basisonderwijs, 1969-1975; 9; 1 omslag
    - Nota's inzake het onderbrengen van de opleiding van leraren en die van onderwijzers in één organisatorisch verband binnen het ministerie, 1971; 10; 1 omslag
    - Stukken betreffende overleg met het Ministerie van Financiën over adviezen van de Raad van State in beroepszaken met financiële consequenties voor de directie Kleuter- en Basisonderwijs, 1972; 11; 1 omslag
    - Nota's inzake afstoten van werkzaamheden door de afdeling Kleuter- en Basisonderwijs/Financiën betreffende vaststelling van internaatsgelden en toelagen voor kinderen van binnenschippers en kermisexploitanten, 1973; 12; 1 omslag
    - Nota's inzake regeling van de vertegenwoordiging van de directie Kleuter- en Basisonderwijs bij afscheidsrecepties van leden van het Rijksschooltoezicht, 1973; 13; 1 omslag
    - Nota's met suggesties op het voorstel van de secretaris-generaal tot het inrichten van een luisterpost ter assistentie van bewindslieden bij optreden in de Staten-Generaal, 1974; 14; 1 omslag
  - TAAKUITVOERING, 2.2
    - ALGEMEEN, 2.2.1
      - Stukken betreffende benoeming van een regeringsvertegenwoordiger in de Raad van Toezicht en Advies van het Bureau Kinderbescherming en het verlenen van medewerking aan organisaties op het gebied van de kinderbescherming, 1931-1952; 15; 1 pak
      - Stukken betreffende benoeming en ontslag van leden en taakuitvoering van het Rijkscollege van advies voor de lichamelijke opvoeding, 1934-1938; 16; 1 omslag
      - Stukken betreffende vereenvoudiging van de schrijfwijze van de Nederlandse taal, 1935-1940; 17-18; 2 pakken
        - 1935-1938, 17
        - 1939-1940, 18
      - Stukken betreffende subsidiëring en organisatie van en deelname aan conferenties, congressen en studiebijeenkomsten in Nederland en in het buitenland op het gebied van onderwijs en opvoeding, 1935-1974; 19; 1 pak
      - Stukken betreffende het gebruik van de Friese taal in het onderwijs en het ambtelijk rechtsverkeer, 1936-1975; 20; 1 omslag
      - Stukken betreffende subsidiëring van Nederlandse belangenverenigingen in Duitsland voor de organisatie en instandhouding van cursussen Nederlands en vaderlandse geschiedenis, 1936-1975; 21; 1 pak
      - Stukken betreffende het verlenen van subsidie aan de vereniging Schoolmuseum te Groningen, later opgenomen in het Noordelijk Instituut voor Opvoeding en Onderwijs en aan het Nederlands Museum voor Onderwijs en Opvoeding, in 1965 opgegaan in de Stichting Onderwijs Centrum te Utrecht, 1939-1967; 22; 1 pak
      - Stukken betreffende rangschikking van lagere land- en tuinbouwscholen onder het nijverheidsonderwijs en de gebrekkige aanluiting van het nijverheidsonderwijs op het lager onderwijs, 1943-1958; 23; 1 omslag
      - Stukken betreffende het verlenen van medewerking aan en becommentariëring van publikaties over het lager onderwijs, 1944-1974; 24; 1 omslag
      - Stukken betreffende het verlenen van medewerking aan hulpakties op scholen ten bate van oorlogsslachtoffers en vluchtelingen, 1945-1955; 25; 1 omslag
      - Stukken betreffende behandeling van het verzoek van de Montessori-Raad te Baarn om medewerking te verlenen aan de vestiging van de pedagoge Maria Montessori in Nederland, 1946; 26; 1 omslag
      - Stukken betreffende subsidiëring van de sectie Onderwijszaken van het Indisch Instituut te Amsterdam, 1947-1951; 27; 1 omslag
      - Stukken betreffende het verstrekken van subsidie aan het Verbond voor Veilig Verkeer, 1948-1968; 28; 1 omslag
      - Stukken betreffende behandeling van een voorstel om te komen tot een andere uitspraak van getallen in de Nederlandse taal, 1949-1953; 29; 1 omslag
      - Stukken betreffende het verlenen van medewerking aan de totstandkoming en aanpassing van onderwijsbegrotingen, 1955-1975; 30-32; 3 pakken
        - 1955-1960, 30
        - 1961-1969, 31
        - 1970-1975, 32
      - Stukken betreffende het verlenen van medewerking aan het tot stand komen van de Onderwijsverslagen, 1968-1973; 33; 1 pak
      - Stukken betreffende instelling van een regeling voor afhandeling van zaken na opheffing van de Stichting voor Nederlands Onderwijs in Indonesië, 1969; 34; 1 omslag
      - Stukken betreffende totstandkoming van een rapport van de werkgroep Zittenblijven, ingesteld naar aanleiding van de nota 'Opstaan tegen het zittenblijven' van de Stichting voor Onderzoek van het Onderwijs, 1969-1970; 35; 1 pak
      - Stukken betreffende het leveren van bijdragen door de afdeling Kleuter- en Basisonderwijs aan discussie- en beleidsnota's inzake onderwijsvernieuwing, planning en bezuiniging door efficiënter werken, 1972-1974; 36; 1 omslag
      - Nota van de afdeling Onderzoek en Planning met het verzoek opgave te verstrekken van de kosten van lager en kleuteronderwijs ten behoeve van de Interdepartementale werkgroep knelpunten woningbouw, 1973; 37; 1 stuk
      - Nota's aan de secretaris-generaal en de bouwkundig hoofdinspecteur inzake het sneller goedkeuren van ingediende bouwplannen om de bouwactiviteit te bevorderen als bijdrage aan de werkloosheidsbestrijding, 1974; 38; 1 omslag
    - TOTSTANDKOMING WETTEN EN WETSWIJZIGINGEN, 2.2.2
      - Ontwerp van Wet tot verlaging van de openbare uitgaven voor het onderwijs, 1934-1936; 39; 1 pak
      - Wet van 23 juli 1952 (stbl.nr. 355), houdende regeling van de vorming van onderwijzers en onderwijzeressen voor het algemeen vormend lager onderwijs en van de bevoegdheden, verbonden aan de akten van bekwaamheid tot het geven van dat onderwijs (de Kweekschoolwet), 1934-1970; 40-44; 5 pakken
        - 1934-1935, 40
        - 1948-1950, 41
        - 1951-1952, 42
        - 1953-1956, 43
        - 1957-1970, 44
      - Wijzigingen Lager-onderwijswet 1920 (stbl.nr. 778), 1934-1971; 45-48; 4 pakken
        - Algemeen 1936-1937, 45
        - Algemeen 1938-1942, 46
        - Algemeen 1944-1969, 47
        - Titel VI, de bevoegdheid tot het geven van lager onderwijs en de opleiding van onderwijzers, 1934-1971, 48
      - Wijziging van de Wet van 7 december 1934 (stbl.nr. 642) ter bescherming van leerlingen tegen de gevolgen van besmettelijke ziekten van personeel van inrichtingen van onderwijs, de Wet bescherming leerlingen tegen besmettingsgevaar (TBC-wet), 1935-1953; 49; 1 pak
      - Wet van 8 december 1955 (stbl.nr. 558) tot regeling van het kleuteronderwijs en van de opleiding van kleuterleidsters (Kleuteronderwijswet 1955), 1943-1975; 50-52; 3 pakken
        - 1943-1953, 50
        - 1954-1955, 51
        - 1961-1975, 52
      - Wet van 27 juni 1947 (stbl.nr. H207), houdende vaststelling van nadere regelen omtrent de verbindende kracht van maatregelen op het gebied van lager onderwijs, 1946-1948; 53; 1 omslag
      - Wijziging van de Comptabiliteitswet van 1927 (stbl.nr. 259) ten aanzien van de Stichting ter bevordering van het onderwijs aan uit Nederlandsch-Indië gerepatrieerde kinderen, 1949-1951; 54; 1 omslag
      - Totstandkoming van de Wet van 20 mei 1955 (stbl.nr. 225) tot regeling van het onderwijs in de Friese taal en het gebruik van die taal of van een streektaal als voertaal bij het lager onderwijs, 1953-1955; 55; 1 omslag
      - Totstandkoming van de Wet van 19 mei 1954 tot regeling van de herbouw van door stormvloed getroffen schoolgebouwen voor lager onderwijs (Wetstormvloedschade lager onderwijs), 56; 1 omslag
      - Wijziging van de Wet van 11 januari 1921 (stbl.nr. 795), de Garantiewet leningen voorbereidend hoger en middelbaar onderwijs en kweekscholen, 1957; 57; 1 omslag
      - Wijzigingen van de Lager-onderwijswet van 9 oktober 1920 (stbl.nr. 778) en van de Kweekschoolwet van 23 juli 1952 (stbl.nr. 355) inzake verkeersonderwijs en Wetsontwerp commissie beheersvorm, 1957-1964; 58; 1 pak
      - Wet van 28 juli 1960 (stbl.nr. 321), houdende voorziening in de behoefte aan onderwijzers en vakonderwijzers bij het uitgebreid lager onderwijs, 1959-1967; 59; 1 pak
      - Ontwerp van wet tot wijziging van de artikelen 40, 70 en 72 van de Kleuteronderwijswet 1955 (stbl. nr. 558) en van de artikelen 56, 97 en 100 van de Lager-onderwijswet 1920 (stbl.nr. 778), 1962; 60; 1 omslag
      - Wijzigingen Leerplichtwet 1900 (stbl.nr. 111) en totstandkoming en wijzigingen van de Leerplichtwet 1969 (stbl.nr. 303), 1963-1973; 61; 1 pak
      - Wijziging van de Kleuteronderwijswet 1955 (stbl.nr. 558), van de Lager-onderwijswet 1920 (stbl.nr. 778) en van de Financiële Verhoudingswet 1960 (stbl.nr. 217) (wetsontwerp 10384), 1968-1973; 62-63; 2 pakken
        - 1968-1969, 62
        - 1969-1973, 63
      - Wetsontwerp tot wijziging van de Wet op het voortgezet onderwijs 1963 (stbl.nr. 40) en van de Lageronderwijswet 1920 (stbl.nr. 778), 1970; 64; 1 omslag
      - Stukken betreffende totstandkoming en intrekking van een noodwetje tot voorziening in de behoefte aan onderwijzers bij het gewoon lager onderwijs, 1971-1972; 65; 1 omslag
    - VORMING BUITEN SCHOOLVERBAND, 2.2.3
      - Stukken betreffende het verlenen van medewerking aan de organisatie en deelneming in het garantiefonds voor de in Nederland te houden Wereld Jamboree, 1935-1937; 66; 1 omslag
      - Stukken betreffende reglementering, samenstelling en taakuitvoering van de Centrale Jeugdraad, 1935-1942; 67; 1 pak
      - Stukken betreffende instelling, samenstelling en taakuitvoering van de Commissie ter beoordeling van de ontwikkelingsmogelijkheden van de Nederlandse jeugd (Commissie Cramer), 1948-1953; 68; 1 omslag
      - Stukken betreffende organisatie van een tekenwedstrijd, uitgeschreven door de organisatie van het Marshallplan, ter bevordering van de Europese gedachte, 1950-1951; 69; 1 omslag
      - Stukken betreffende behandeling van het verzoek van het Art for World Friendship Committee om medewerking te verlenen aan de uitwisseling van kindertekeningen van Nederlandse scholen met scholen in de Verenigde Staten, 1951-1952; 70; 1 omslag
      - Stukken betreffende totstandkoming van circulaires aan gemeente- en schoolbesturen inzake de Jan van Riebeeck-herdenking, 1951-1952; 71; 1 omslag
      - Stukken betreffende afwijzing van het verzoek van het bestuur van Het Stripschap om intrekking van een circulaire inzake beeldromans, 1969-1970; 72; 1 omslag
    - UITVOERING WETTEN, 2.2.4
      - PERSONEEL, 2.2.4.1
        - Stukken betreffende wijziging van het Ambtenarenreglement Rijkskweekscholen, Rijksnormaallessen, Rijksleerscholen en Rijks lagere scholen van 27 augustus 1931 (stbl.nrs. 386 en 387), 1934-1964; 73; 1 pak
        - Stukken betreffende toepassing van en uitspraken in beroep volgens de artikelen 45.2 en 97.2 van de Lager-onderwijswet 1920 inzake het aanvaarden van nevenbetrekkingen door onderwijzend personeel en inspecteurs, 1936-1972; 74; 1 pak
        - Stukken betreffende behandeling van de bezoldiging van in communauteit levende ambtenaren en onderwijzers, 1937-1939; 75; 1 omslag
        - Stukken betreffende totstandkoming van een beschikking inzake de benoeming van geestelijken en kloosterlingen tot hoofd van een instelling van onderwijs, 1941-1942; 76; 1 omslag
        - Stukken betreffende totstandkoming van salarisregelingen en -herzieningen en de toekenning van een extratoeslag in verband met oorlogsschade voor leerkrachten verbonden aan lagere scholen en kweekscholen, 1946-1967; 77; 1 pak
        - Stukken betreffende benoeming van ambtenaren in commissies voor georganiseerd overleg voor kleuteronderwijs en kweekscholen, 1953-1956; 78; 1 omslag
        - Stukken betreffende beantwoording van vragen van het Eerste-Kamerlid Derksen inzake het toekennen van verlof aan onderwijzend personeel, werkzaam bij het bijzonder onderwijs, indien ze als lid van de gemeenteraad worden verkozen, 1958; 79; 1 omslag
        - Stukken betreffende totstandkoming, wijziging en uitvoering van een premiespaarregeling voor ambtenaren, 1960-1965; 80; 1 pak
      - MEERDERE VORMEN VAN ONDERWIJS, 2.2.4.2
        - Stukken betreffende toepassing en uitvoering van de Wet van 7 december 1934 (stbl.nr. 642), de TBC-wet, inzake maatregelen ter bescherming van leerlingen tegen besmettelijke ziekten, 1935-1962; 81; 1 pak
        - Stukken betreffende vrijstelling, uitstel en verlening van vervroegd verlof van militaire dienst voor leerlingen van kweekscholen en leerkrachten van het lager onderwijs, 1935-1971; 82; 1 pak
        - Stukken betreffende totstandkoming van regelingen inzake gebruik, beoordeling en aanschaffing van leer- en hulpmiddelen op scholen voor lager onderwijs en kweekscholen, 1936-1972; 83; 1 pak
        - Stukken betreffende het stellen van regels voor zang- en muziekonderwijs op scholen voor lager onderwijs en kweekscholen, 1940-1968; 84; 1 pak
        - Stukken betreffende uitsluiting van Joodse leerlingen en leerkrachten van toelating tot arische scholen en examens, 1941-1942; 85; 1 omslag
        - Stukken betreffende totstandkoming voorlopige regeling en subsidiëring van het kleuteronderwijs en de opleiding voor kleuterleidsters in afwachting van een wettelijke regeling, 1943-1953; 86; 1 omslag
        - Stukken betreffende totstandkoming regelingen voor de 4 en 5 mei-herdenkingen op scholen voor lager onderwijs en kweekscholen, 1946-1975; 87; 1 omslag
        - Stukken betreffende behandeling van voorstellen van verenigingen voor handenarbeid inzake het onderwijs in handenarbeid op kweekscholen en op scholen voor voortgezet onderwijs en buitengewoon lager onderwijs, 1947-1953; 88; 1 omslag
        - Stukken betreffende bevordering van een juist gebruik en eerbetoon aan de Nederlandse vlag en het volkslied door leerlingen van scholen voor lager, nijverheids- en middelbaar onderwijs, 1948-1960; 89; 1 omslag
        - Stukken betreffende totstandkoming van circulaires aan scholen voor lager onderwijs, kweekscholen en scholen voor nijverheids- en voorbereidend hoger en middelbaar onderwijs ter herdenking van Goede Wilsdag en de inwerkingtreding van het Handvest van de Verenigde Naties, 1949-1956; 90; 1 omslag
        - Stukken betreffende subsidiëring van de stichting Esperanto bij het onderwijs en de invoering van esperanto als facultatief vak op lagere scholen en kweekscholen, 1950, 1962; 91; 1 omslag
        - Stukken betreffende regeling en financiering van de bouw van scholen voor lager onderwijs en kweekscholen en totstandkoming van een ontwerp standaardschool in een tijdbesparende bouwwijze, 1952-1966; 92; 1 pak
        - Stukken betreffende wijzigingvan het Besluit rijksvergoedingen openbaar en bijzonder kleuteronderwijs en Besluit rijksvergoedingen opleidingen kleuterleidsters, 1961-1962; 93; 1 omslag
        - Stukken betreffende totstandkoming van een nota inzake het godsdienstonderwijs op lagere scholen en kweekscholen, 1965-1966; 94; 1 omslag
        - Begrotingen over de jaren 1968-1975 inzake de kosten van het lager onderwijs en opleidingsscholen voor kleuterleidsters en kweekscholen, met bijlagen, 95-97; 3 pakken
          - 1968-1971, 95
          - 1972-1973, 96
          - 1974-1975, 97
        - Stukken betreffende wijziging en aanvullingen op het conceptverslag van de Vaste Commissie voor onderwijs en wetenschappen inzake vakleerkrachten bij het lager onderwijs en het examen lager onderwijs tekenen, 1975; 98; 1 omslag
      - LAGER ONDERWIJS, 2.2.4.3
        - algemeen, 2.2.4.3.1
          - Register waarin jurisprudentie over toepassing van de Lager Onderwijswet 1878 en de Lager Onderwijswet 1920, 1891-1941; 99; 1 deel
          - Stukken betreffende totstandkoming van regelingen met betrekking tot toelating van leerlingen tot scholen, 1935-1941,1971-1975; 100; 1 omslag
          - Stukken betreffende het nemen van maatregelen ter bevordering van de gezondheid van leerlingen van lagere scholen, de schooltandverzorging en instelling en werkzaamheden van de schoolartsendiensten, 1935-1974; 101; 1 pak
          - Stukken betreffende behandeling van het verzoek van het Katholieke Onderwijzers Verbond om aan de tuchtbevoegdheid van onderwijzers der lagere school een wettelijke basis te geven, 1937; 102; 1 omslag
          - Stukken betreffende totstandkoming en wijziging van de koninklijke besluiten van 26 november 1937 (stbl.nrs. 374 en 375) tot uitvoering van de artikelen 56-59, 88-97 en 99-104 van de Lager Onderwijswet 1920, 1937,1959; 103; 1 omslag
          - Stukken betreffende herziening van de rijksvergoedingen voor het lager onderwijs in verband met buitengewone omstandigheden, 1940-1948; 104; 1 omslag
          - Stukken betreffende totstandkoming, vaststelling en wijziging van schoolgeldregelingen voor het lager onderwijs, 1941-1952; 105; 1 omslag
          - Stukken betreffende instelling, taakuitvoering en opheffing van de Commissie filmkeuring voor schoolvertoning en het treffen van voorbereidingen voor het starten van schoolradio-uitzendingen op lagere scholen, 1942-1965; 106; 1 omslag
          - Stukken betreffende het geven van voorlichting over beroepskeuze en emigratie en bepaling van een standpunt ten aanzien van eventueel nieuw in te voeren vakken, 1942-1968; 107; 1 pak
          - Stukken betreffende totstandkoming van een concept-besluit tot regeling van het lager onderwijs aan geëvacueerde kinderen in de leerplichtige leeftijd, 1944; 108; 1 omslag
          - Stukken betreffende verstrekken van inlichtingen aan buitenlandse instanties inzake het lager onderwijs in Nederland, 1948-1953; 109; 1 omslag
          - Stukken betreffende totstandkoming van koninklijke besluiten ter vervanging en vervallenverklaring van bezettingsmaatregelen voor het lager onderwijs en het onderwijzend personeel, 1949-1950; 110; 1 omslag
          - Stukken betreffende spreiding van zomervakanties en aanpassing van schooltijden van lagere en kleuterscholen in verband met verkeersdrukte, 1950-1963; 111; 1 omslag
          - Stukken betreffende wijziging en toepassing van het Bouwbesluit 1924 (stbl.nr. 48) inzake bouw en inrichting van leslokalen voor gesubsidieerde lagere scholen, 1950-1970; 112; 1 pak
          - Stukken betreffende totstandkoming van regelingen voor en subsidiëring van het schoolzwemmen, 1952-1975; 113; 1 pak
          - Stukken betreffende totstandkoming van regelingen met betrekking tot een financiële tegemoetkoming voor buitengewoon begaafde leerlingen, 1956-1965; 114; 1 omslag
          - Stukken betreffende uitvoering en wijziging van het Financiële Verhoudingsbesluit 1960 inzake uitkeringen aan gemeenten uit het Gemeentefonds ter bestrijding van de kosten van het lager onderwijs, 1960-1974; 115; 1 pak
          - Stukken betreffende beantwoording van Kamervragen inzake de problematiek in het lager onderwijs, 1960-1975; 116; 1 pak
          - Stukken betreffende regeling en uitvoering van de integratie van kleuterscholen en lagere scholen, 1969-1975; 117; 1 pak
          - Stukken betreffende behandeling verslagen en rapporten van de Contactgroep F.L.O.S.-projekt inzake leermethoden en onderwijsvernieuwing in het Kleuter- en Basisonderwijs, 1970-1971; 118; 1 omslag
        - personeel, 2.2.4.3.2
          - Stukken betreffende aanstelling en bezoldiging van leerkrachten die hoofd zijn van twee scholen die in éénzelfde gebouw zijn gehuisvest, 1934-1944; 119; 1 omslag